【裁判字號】    95,交抗,186
【裁判日期】    951226
【裁判案由】    聲明異議
【裁判全文】
臺灣高等法院高雄分院刑事裁定         95年度交抗字第186號
抗告人即
受處分人    甲○○
上列抗告人因違反道路交通管理處罰條例聲明異議案件，不服臺
灣高雄地方法院中華民國95年10月24日裁定（95年度交聲字第62
5號），提起抗告，本院裁定如下：
    主  文
抗告駁回。
    理  由
一、本院審理結果，認原審上開裁定認事、用法，均無違誤應予
    維持，並引用原審上開裁定之理由，如附件所示。
二、抗告意旨雖陳：「抗告人實因未收到裁決書，必非惡意遲至
    95年9月18日始具狀聲明異議」云云，然查：
（一）違反道路交通管理事件，有關文書送達之程序，依行政程
      序法之規定，違反道路交通管理事件統一裁罰基準及處理
      細則第11條第1項第3款、第5 條定有明文。再按行政程序
      法第72條第1 項規定：「送達，於應受送達人之住居所、
      事務所或營業所為之。但在行政機關辦公處所或他處會晤
      應受送達人時，得於會晤處所為之」，第73條第1 項規定
      ：「於應送達處所不獲會晤應受送達人時，得將文書付與
      有辨別事理能力之同居人、受僱人或應送達處所之接收郵
      件人員」，第74條第1、2項規定：「送達，不能依前二條
      規定為之者，得將文書寄存送達地之地方自治或警察機關
      ，並作送達通知書兩份，一份黏貼於應受送達人住居所、
      事務所、營業所或其就業處所門首，另一份交由鄰居轉交
      或置於該送達處所信箱或其他適當位置，以為送達；前項
      情形，由郵政機關為送達者，得將文書寄存於送達地之郵
      政機關」。
（二）本件抗告人住所迄今仍設於高雄縣大寮鄉○○村○○路22
      8 號，業經本院查詢個人基本資料在卷，則本件原處分機
      關之裁決書，依據上開規定，於95年3 月3日 先按址送達
      ，但不獲會晤抗告人，亦無從付與有辨別事理能力之同居
      人、受僱人或接收郵件人員，始依法寄存於大寮大發郵局
      完成送達，於法並無不合，抗告人逾期多日始聲明異議，
      難謂合法。原審因而依據道路交通案件處理辦法第18條規
      定，裁定駁回異議人之異議，核無違誤。本件抗告人仍執
      前詞提起抗告，並無理由，應予駁回。
據上論結，依道路交通案件處理辦法第26條，刑事訴訟法第412
條，裁定如主文。
中    華    民    國    95    年    12    月    26   日
                  刑事第一庭    審判長法  官  郭雅美
                                      法  官  莊崑山
                                      法  官  張意聰
以上正本證明與原本無異。
不得再抗告。
中    華    民    國    95    年    12    月    26   日
                                      書記官  呂素珍
附件：
臺灣高雄地方法院交通事件裁定         95年度交聲字第625號
原處分機關  高雄市政府
異  議  人  甲○○  女  民國○○年○○月○日生
                    身分證統一編號：Ｚ000000000號
                    住高雄縣大寮鄉○○村○○路228號
上列受處分人因聲明異議案件，對於高雄市交通事件裁決所95年
2月27日所為之處分（原處分：高監自裁字裁80-B00000000 號）
，聲明異議，本院裁定如下：
    主  文
異議駁回。
    理  由
一、按道路交通管理條例第87條第1項規定，受處分人不服第8條
    主管機關所為之處罰，得於接到裁決之翌日起20日內向管轄
    地方法院聲明異議。
二、本件原處分機關之裁決書，已於民國95年3月3日合法送達，
    此有送達證書在卷可稽，異議人甲○○遲至95年9月1日始向
    原處分機關提出不服之陳述，並遲至同年9月18日始具狀聲
    明異議，有交通違規陳述單及查詢單及聲明異議狀在卷可按
    ，顯逾20日期間，其異議自非合法，應予駁回。
據上論斷，應依道路交通案件處理法第18條，裁定如主文。
中    華    民    國    95    年    10    月    24    日
                  交通法庭  法  官  葉啟洲
以上正本證明與原本無異。
如不服本裁定，應於收受送達後5 日內向本院提出抗告狀。
中    華    民    國    95    年    10    月    30    日
                            書記官  蔡語珊


司法院資訊處製作；財團法人民間司法改革基金會備份。
